【裁判字號】    95,易,667
【裁判日期】    950626
【裁判案由】    竊盜
【裁判全文】
臺灣臺南地方法院刑事判決               95年度易字第667號
    公  訴  人  臺灣臺南地方法院檢察署檢察官
    被      告  乙○○
上列被告因竊盜案件，經檢察官提起公訴（九十五年度偵字第七
七○三號），暨移請併案審理（九十五年度偵字第八四一八號）
，被告於準備程序中就被訴事實及移請併案審理之事實為有罪之
陳述，受命法官於聽取當事人之意見後，本院合議庭裁定由受命
法官獨任進行簡式審判程序，判決如下：
    主    文
乙○○連續攜帶兇器竊盜，累犯，處有期徒刑壹年貳月。扣案書
包壹只、鐵鉗壹支、美工刀貳支、鐵條捌支及塑膠鞋壹雙，均沒
收。
    事    實
一、乙○○於民國八十九年及九十年間，均因違反毒品危害防制
    條例案件，經臺灣高雄地方法院分別以八十九年度易字第一
    八七三號、九十年度易字第一七一五號判處有期徒刑八月及
    十月確定，並接續執行，於九十二年五月一日縮短刑期執行
    完畢出監。詎其於上開有期徒刑執行完畢後五年內，復基於
    意圖為自己不法所有之概括犯意，以其所有書包一只攜帶同
    為其所有、客觀上足以傷害人之生命、身體而可供作兇器使
    用之鐵鉗一支、美工刀二支及鐵條八支，並穿著其所有供攀
    爬電線桿時防滑之塑膠鞋一雙，連續在如附表所示之時間、
    地點，剪斷臺灣電力股份有限公司（下簡稱臺電公司）所有
    如附表所示長度之ＰＶ風雨線及裸硬銅線等電纜線而竊取得
    手，嗣將電纜線之絕緣外皮撥除取出銅線後，再持往高雄縣
    內門鄉永富村一九號不知名之資源回收場變賣予不知情之方
    秀慧（另為不起訴處分）而得款花用。而乙○○因於九十五
    年三月二十三日上午九時許前之不詳時間，在臺南縣玉井鄉
    玉井第五林班玉馬高幹１１８－Ｂ２－Ｂ４竊取電纜線之際
    ，遺落所持有使用ＭＯＴＯＲＯＬＡ廠牌、序號00000
    0000000000號並插用門號0000000000
    號ＳＩＭ卡之行動電話一具，經臺電公司玉井站服務技工田
    侑宗翌日下午三時四十分許前往修復電纜線時拾獲，而交由
    警方查扣後，循線查悉該行動電話為乙○○所使用；再由臺
    南縣警察局玉井分局警員於九十五年五月三日經乙○○同意
    搜索其位在高雄縣旗山鎮○○路○段四一二號住處後，扣得
    上揭乙○○所有供其竊取電纜線所用之鐵鉗一支、美工刀二
    支及鐵條八支、書包一只、塑膠鞋一雙及筆記簿一本，併經
    乙○○帶同警方及臺電公司人員勘查如附表所示各該竊取地
    點，而查獲上情。
二、案經臺電公司訴由臺南縣警察局玉井分局分別報請臺灣臺南
    地方法院檢察署檢察官偵查起訴及移請併案審理。
    理    由
一、上開犯罪事實，業據被告乙○○於警詢及偵查中自白不諱，
    且於本院準備程序及審理時均為認罪之表示，核與證人即告
    訴代理人宋永松、證人即臺電公司橋頭巡修股股長邱敏彰於
    警詢時之指、證述相符，並有被告帶同警員及上開證人前往
    竊盜現場指認之照片二十六張（臺南縣警察局玉井分局南縣
    井警偵字第０９５１０００１６９號卷，下稱警(一)卷，第一
    二八頁至第一三六頁、同分局南縣井警偵字第０９５１００
    ０１８７號卷，下稱警(二)卷，第十頁至第十三頁）、被告遭
    查獲時所拍攝之照片八張（警(一)卷第一一九頁至第一二二頁
    ）、臺南縣警察局玉井分局搜索扣押筆錄及扣押物品目錄表
    （警(一)卷第二十八頁至第三十一頁、第一三八頁）及通聯調
    閱查詢單（警(一)卷第三十二頁至第八十三頁）附卷可稽。本
    件事證明確，被告犯行洵堪認定，應依法論科。
二、按刑法第三百二十一條第一項第三款之攜帶兇器竊盜罪，係
    以行為人攜帶兇器竊盜為其加重條件，此所謂兇器，其種類
    並無限制，凡客觀上足對人之生命、身體、安全構成威脅，
    具有危險性之兇器均屬之，且祇須行竊時攜帶此種具有危險
    性之兇器為已足，並不以攜帶之初有行兇之意圖為必要。查
    本案被告攜帶其所有並用以攀爬電線桿、剪斷電纜線之鐵鉗
    一支、美工刀二支及鐵條八支，據被告供述，其中鐵鉗係用
    以剪斷電纜線，鐵條則係用以攀爬電線桿，自均係質地堅硬
    之鐵製工具，而美工刀則係用以撥除電纜線之絕緣外皮，其
    具有鋒利之刀刃亦不待言，復有照片一張（警(一)卷第一一八
    頁）在卷可憑，則上開工具如用以施暴、脅迫、抵抗，依一
    般社會觀念，均足使人之生命、身體，受有危害，自堪認為
    兇器。是核被告所為，均係犯刑法第三百二十一條第一項第
    三款之攜帶兇器竊盜罪；其先後計如附表所示十三次攜帶兇
    器竊盜犯行，時間緊接，犯罪構成要件相同，顯係基於概括
    之犯意反覆為之，應依連續犯之規定論以一罪，並依法加重
    其刑。檢察官雖僅就如附表所示編號(一)至編號(四)、編號(七)至
    編號(十)及編號(十二)部分之竊盜犯行提起公訴，惟檢察官就犯罪
    事實一部起訴者，其效力及於全部，本件被告如附表所示編
    號(五)(六)(十一)(十三)部分之犯行，與檢察官起訴經本院論罪科刑部分
    有連續犯之裁判上一罪關係，已如前述，而為起訴效力所及
    ，本院自得就檢察官移請併案審理之部分（即九十五年度偵
    字第八四一八號），一併加以審理。又被告於八十九年及九
    十年間，均因違反毒品危害防制條例案件，經臺灣高雄地方
    法院分別以八十九年度易字第一八七三號、九十年度易字第
    一七一五號判處有期徒刑八月及十月確定，並接續執行，於
    九十二年五月一日縮短刑期執行完畢出監，有臺灣臺南地方
    法院檢察署刑案資料查註紀錄表及臺灣高等法院被告前案紀
    錄表及在監在押全國紀錄表各一份附卷可參，其於上開有期
    徒刑執行完畢後五年內，再為本件竊盜犯行，為累犯，應依
    刑法第四十七條之規定加重其刑，並遞加重之。爰審酌被告
    不思依循正途賺取生活之資，竟為貪圖不法利益，而行竊臺
    電公司所有之電纜線，並持以變賣，獲取金錢，且先後計十
    三次行竊電纜線之行為，導致該區用戶停電之不利益，並造
    成告訴人臺電公司遭受財產損失及額外支出之修復費用，被
    告行竊電纜線之行為，誠屬可議，惟因被告於警詢、偵查及
    本院中均坦認全部犯行，犯後態度良好，量處如主文所示之
    刑示懲。扣案之書包一只、鐵鉗一支、美工刀二支、鐵條八
    支及塑膠鞋一雙，均係被告所有供其為本件犯罪所用之物，
    業據其供明在卷，應依刑法第三十八條第一項第二款之規定
    宣告沒收。至扣案為被告所使用之ＭＯＴＯＲＯＬＡ廠牌、
    序號000000000000000號並插用門號000
    0000000號ＳＩＭ卡之行動電話一具及筆記簿一本，
    尚無證據證明係被告供為本件竊盜犯行所使用，核無沒收依
    據，爰不為沒收之諭知，附此敘明。
依刑事訴訟法第二百七十三條之一第一項、第二百九十九條第一
項前段，刑法第五十六條、第三百二十一條第一項第三款、第四
十七條、第三十八條第一項第二款，判決如主文。
本案經檢察官甲○○到庭執行職務。
中    華    民    國    95    年    6     月    26    日
                  刑事第二庭    法  官  陳賢德
以上正本證明與原本無異。
如不服本判決，應於收受送達後10日內向本院提出上訴書狀（應
附繕本）。
                                書記官  王志銘
中    華    民    國    95    年    6     月    27    日
附錄論罪科刑法條
中華民國刑法第三百二十一條第一項
犯竊盜罪而有左列情形之一者，處六月以上、五年以下有期徒刑
：
一  於夜間侵入住宅或有人居住之建築物、船艦或隱匿其內而犯
    之者。
二  毀越門扇、牆垣或其他安全設備而犯之者。
三  攜帶兇器而犯之者。
四  結夥三人以上而犯之者。
五  乘火災、水災或其他災害之際而犯之者。
六  在車站或埠頭而犯之者。
附表
┌──┬──────────┬────────┬────────────────┐
│編號│時間（起訴書附表所列│  地        點  │   竊取之物及臺電公司損失金額   │
│    │均為發現失竊時間）  │                │                                │
├──┼──────────┼────────┼────────────────┤
│ 一 │94年11月4日上午9時15│臺南縣玉井鄉玉南│２２ｍ／ｍＰＶＣ風雨線２２４公尺│
│    │分許前某不詳時間    │段八○三地號    │，臺電公司損失新臺幣（下同）８９│
│    │                    │                │６０元。                        │
├──┼──────────┼────────┼────────────────┤
│ 二 │94年11月22日前某不詳│臺南縣玉井鄉玉南│２２ｍ／ｍＰＶＣ風雨線４９７公尺│
│    │時間                │段九三六地號    │，臺電公司損失１９８６０元。    │
├──┼──────────┼────────┼────────────────┤
│ 三 │94年11月22日前某不詳│臺南縣玉井鄉玉南│２２ｍ／ｍＰＶＣ風雨線１８８公尺│
│    │時間                │段八七○地號    │，臺電公司損失７５２０元。      │
├──┼──────────┼────────┼────────────────┤
│ 四 │95年1月20日下午4時30│臺南縣大內鄉鳴頭│２２ｍ／ｍＰＶＣ風雨線６７公尺，│
│    │分許前某不詳時間    │段四六五－一四地│臺電公司損失９５５元。          │
│    │                    │號              │                                │
├──┼──────────┼────────┼────────────────┤
│ 五 │95年2月8日上午10時40│高雄縣橋頭鄉頂鹽│２２ｍ／ｍＰＶＣ風雨線３２２公尺│
│    │分許前某不詳時間    │田段六六三地號  │（附表編號五、六、十一及十三部分│
│    │                    │                │，臺電公司計損失約２６５００元）│
│    │                    │                │。                              │
├──┼──────────┼────────┼────────────────┤
│ 六 │95年3月3日上午11時40│高雄橋頭鄉復興西│６０ｍ／ｍＰＶＣ風雨線１２０公尺│
│    │分許前某不詳時間    │路二三八號水利會│（附表編號五、六、十一及十三部分│
│    │                    │抽水站對面      │，臺電公司計損失約２６５００元）│
│    │                    │                │。                              │
├──┼──────────┼────────┼────────────────┤
│ 七 │95年3月8日上午8時30 │臺南縣善化鎮茄拔│２２ｍ／ｍＰＶＣ風雨線１８９公尺│
│    │分許前某不詳時間    │段一小段一一八五│，臺電公司損失７５６０元。      │
│    │                    │地號            │                                │
├──┼──────────┼────────┼────────────────┤
│ 八 │95年3月22日下午1時許│臺南縣官田鄉番子│２２ｍ／ｍ裸硬銅電線９６９公尺，│
│    │前某不詳時間        │渡頭段七四地號  │臺電公司損失３２９６８元。      │
├──┼──────────┼────────┼────────────────┤
│ 九 │95年3月23日上午9時許│臺南縣玉井鄉玉井│２２ｍ／ｍＰＶＣ風雨線２６７公尺│
│    │前某不詳時間        │事業區第五林班  │，臺電公司損失１０６８０元      │
├──┼──────────┼────────┼────────────────┤
│ 十 │95年3月28日上午8時30│臺南縣善化鎮茄拔│２２ｍ／ｍＰＶＣ風雨線３６０公尺│
│    │分許前某不詳時間    │段一小段一○三六│，臺電公司損失１４４００元。    │
│    │                    │地號            │                                │
├──┼──────────┼────────┼────────────────┤
│ 十 │95年4月12日中午12時 │高雄縣橋頭鄉頂鹽│２２ｍ／ｍＰＶＣ風雨線２５１公尺│
│ 一 │許前某不詳時間      │田段一六六四地號│（附表編號五、六、十一及十三部分│
│    │                    │                │，臺電公司計損失約２６５００元）│
│    │                    │                │。                              │
├──┼──────────┼────────┼────────────────┤
│ 十 │95年4月20日晚間8時許│臺南縣官田鄉三塊│２２ｍ／ｍ裸硬銅線７６公尺、２２│
│ 二 │前某不詳時間        │厝段九六－二三地│ｍ／ｍＰＶＣ風雨線４５３公尺，臺│
│    │                    │號              │電公司計損失２１１６０元        │
├──┼──────────┼────────┼────────────────┤
│ 十 │95年5月1日上午11時30│高雄縣橋頭鄉頂鹽│２２ｍ／ｍＰＶＣ風雨線５７２公尺│
│ 三 │分許前某不詳時間    │田段六六三地號  │（附表編號五、六、十一及十三部分│
│    │                    │                │，臺電公司計損失約２６５００元）│
│    │                    │                │。                              │
├──┴──────────┴────────┴────────────────┤
│合計臺電公司損失約１５０５６３元                                              │
└───────────────────────────────────────┘


司法院資訊處製作；財團法人民間司法改革基金會備份。
